【裁判字號】    92,訴,996
【裁判日期】    920226
【裁判案由】    損害賠償等
【裁判全文】
臺灣臺北地方法院民事判決  九十二年度訴字第九九六號
    原      告  甲○○
                            送達處所：台北市○○街二二號
    被      告  德昌公教住宅管理委員會
    法定代理人  李曾豪
右當事人間請求損害賠償等事件，本院判決如左：
    主    文
原告之訴駁回。
訴訟費用由原告負擔。
    事    實
甲、原告方面：
  一聲明：
    (一)被告應給付原告新台幣壹萬壹仟捌佰元。
    (二)被告應公告於德昌公教住宅，聲明安全管理疏失道歉啟示。
  二陳述：原告於民國九十一年九月二十八日晚間十時許，將車號ＤＷ一八九六號自
    用小客車（下稱系爭汽車）停放在住家地下停車場之車道出入口位置，嗣於同年
    十月三日上午八時三十分左右，原告欲前往駕車，竟發現系爭汽車遭不明物體嚴
    重撞擊，原告立即向管理室警衛郭先生告知上情，且要求保全停放期間之車輛攝
    影數位影像畫面，以利追查車損原因，原告另於當日晚間向被告德昌公教住宅管
    理委員會（下稱管委會）總幹事王夢霞告知車損之情。詎原告於當日及次日多次
    尋看監視畫面，卻發現管理室電腦內缺少同年十月二日一整天影像畫面，警衛組
    長李先生並稱當日監視電腦當機，原先保留檔案業已刪除，與當初答覆原告已完
    整保存車損發生期間檔案，顯不相同。原告多次請求被告給予合理交代，被告仍
    主張系爭車損事件無前例可循應予賠償。被告違反公寓大廈管理條例第三十四條
    第五款、第九款規定，未盡保護原告權益之責及維護管理工作，爰依民法第一百
    八十四條第二項前段規定，求為判決如訴之聲明所示。
  三證據：提出現場照片、輇昌汽車有限公司工作單為證。
乙、被告方面：
    本件未經言詞辯論，故被告並無任何聲明或陳述。
    理    由
一按原告之訴，依其所訴之事實，在法律上顯無理由者，法院得不經言詞辯論，逕以
  判決駁回之，民事訴訟法第二百四十九條第二項定有明文。又該條所謂原告之訴，
  依其所訴之事實，在法律上顯無理由者，係指依原告於訴狀內記載之事實觀之，在
  法律上顯然不能獲得勝訴之判決者而言。
二本件原告主張被告有民法第一百八十四條第二項之侵權行為，固據提出照現場照片
  、輇昌汽車有限公司工作單為證。然查，被告管委會依公寓大廈管理條例第三十五
  條第一項規定固有當事人能力，就其所任事務有代表區分所有人全體而為原告為被
  告或其他一切訴訟上行為之權，惟管委會係為區分所有人或住戶全體執行公寓大廈
  管理維護之工作，居於委任關係受任人地位，因執行職務所生權利義務歸屬之主體
  為區分所有人全體，故被上訴人於實體法上並不因此即有權利能力及行為能力，是
  被告並無侵權行為能力，自無為侵權行為之可能。本件依原告所訴之事實，縱為真
  正，在法律上顯然不能獲得勝訴之判決，揆諸首揭說明，其訴顯無理由。
三從而，本件原告主張之事實，在法律上顯無理由，爰不經言詞辯論，逕予判決駁回
  。
據上論結，原告之訴為無理由，依民事訴訟法第二百四十九條第二項、第七十八條，
判決如主文。
中      華      民      國    九十二    年      二      月    二十六    日
                                        民事第四庭法      官  劉又菁
右為正本係照原本作成
如對本判決上訴，須於判決送達後廿日內向本院提出上訴狀
中      華      民      國    九十二    年      三      月      三      日
                                                  法院書記官  黃瓊滿


司法院資訊處製作；財團法人民間司法改革基金會備份。
